【裁判字號】    97,簡上,170
【裁判日期】    971030
【裁判案由】    公共危險
【裁判全文】
臺灣新竹地方法院刑事判決             97年度簡上字第170號
上  訴  人  臺灣新竹地方法院檢察署檢察官
被      告  甲○○
                    巷163號
上列上訴人因被告公共危險案件，不服本院竹北簡易庭中華民國
97年6月9日97年度竹北交簡字第206號簡易判決（ 聲請簡易判決
處刑書案號：97年度速偵字第1162號）提起上訴，本院管轄之第
二審合議庭，判決如下：
    主  文
上訴駁回。
    事  實
一、甲○○於民國96年間，因酒後駕車公共危險案件，經臺灣桃
    園地方法院中壢簡易庭以96年度壢交簡字第896號簡易判決
    判處拘役50日，如易科罰金，以新臺幣（下同）1千元折算1
    日確定；嗣因適用中華民國九十六年罪犯減刑條例，再經同
    法院以96年度聲減字第2360號裁定減為拘役25日，如易科罰
    金，以1千元折算1日，於96年8月21日易科罰金執行完畢（
    不構成累犯）。
二、詎仍不知悔改，於97年5月26日凌晨1時40分許，在位於新竹
    縣竹北市之某一KTV 內飲用酒類後，已達不能安全駕駛動力
    交通工具之程度，竟仍酒後駕駛車牌號碼7021-KV 號自小客
    車，欲至位於竹北市之東元醫院探視受傷之友人，途經新竹
    縣竹北市縣○○路69 號東元醫院急診室前，遭警攔停檢查，
    於同日凌晨2時06 分許，經警對其施以酒精測試，測得其酒
    後呼氣酒精濃度為每公升1.18毫克，已達不能安全駕駛之程
    度。
三、案經新竹縣政府警察局竹北分局報請臺灣新竹地方法院檢察
    署檢察官偵查後聲請簡易判決處刑。
    理  由
一、上開犯罪事實，業經被告甲○○於警詢、檢察官訊問時、本
    院準備及審理程序時坦白承認，並有新竹縣政府警察局道路
    交通事故當事人酒精測定紀錄表、刑法第185條之3案件測試
    觀察紀錄表、汽車駕駛人酒後生理協調平衡檢測紀錄表、新
    竹縣警察局舉發違反道路交通管理事件通知單各1 件，在卷
    可稽，被告自白核與事實相符，可以採信。按酒精濃度呼氣
    已達每公升0.55毫克時，肇事率為一般正常人之10倍，亦有
    法務部88年5月18日所發之法88檢字第001669 號函足參；被
    告經檢驗其呼氣中所含酒精濃度達每公升1.18毫克，顯見被
    告服用酒類已影響其精神及反應，況其為警查獲後，有腳步
    不穩、語無倫次之情形，亦有上開測試觀察紀錄表可證，堪
    認被告確已達不能安全駕駛動力交通工具之狀態甚明。綜上
    所述，本件事證明確，被告酒醉駕車犯行，堪予認定，應依
    法論科。
二、核被告所為，係犯刑法第185條之3之服用酒類，不能安全駕
    駛動力交通工具而駕駛罪。原審認被告犯行事證明確，適用
    刑法第185條之3、第42第3 項前段、刑法施行法第1條之1之
    規定，判處被告罰金7萬元，如易服勞役，以1千元折算 1日
    ，認事用法均無違誤。上訴人上訴意旨雖以：被告於96年間
    因犯酒後駕車罪，經上開法院判處拘役50日，此次復再犯同
    一罪名，且酒精測定值高達每公升1.18毫克，原審僅判以罰
    金刑，較前次判決為輕，顯無法達成警惕之效等語。惟按量
    刑之輕重，係事實審法院得依職權自由裁量之事項，茍已斟
    酌刑法第57條各款所列情狀而未逾越法定刑度，則不得遽指
    為違法；又刑罰之量定屬法院自由裁量之職權行使，但仍應
    審酌刑法第57條所列各款事由及一切情狀，為酌量輕重之標
    準，並非漫無限制，在同一犯罪事實與情節，如別無其他加
    重或減輕之原因，下級法院量定之刑，亦無過重或失輕之不
    當情形，則上級法院對於下級法院之職權行使，原則上應予
    尊重（最高法院72年臺上字第6696號判例、85年度臺上字第
    2446號判決意旨參照）。又拘役刑屬拘束人身自由之刑種，
    與罰金刑相比，固屬較重，然原審判決當時，被告既已有上
    開前科紀錄在卷可查，顯然原審已有併予審酌，況且被告先
    後2 件案件之犯罪情節輕重，不盡相同，原審既經審酌刑法
    第57條所列之各款事由後，而為處罰金7 萬元之諭知，難認
    量刑有何違法之處；又就實質而言，被告前次犯罪雖係受拘
    役50日之宣告，然如易科罰金，則僅需繳納5 萬元，而本件
    原審係諭知罰金7 萬元，明顯重之。是本院認上訴人以原審
    量刑過輕為由提起上訴，難認有理由，應予駁回。
三、據上論斷，依刑事訴訟法第455條之1第1項、第3項、第368
    條，判決如主文。
本案經檢察官陳麗芬到庭執行職務。
中    華    民    國    97    年    10    月    30    日
                  刑事第五庭    審判長法  官  遲中慧
                                      法  官  李毓華
                                      法  官  魏瑞紅
以上正本證明與原本無異。
不得上訴。
中    華    民    國    97    年    10    月    30    日
                                      書記官  吳月華
附錄本案論罪科刑實體法條全文：
刑法第185 條之3 ：
服用毒品、麻醉藥品、酒類或其他相類之物，不能安全駕駛動力
交通工具而駕駛者，處1年以下有期徒刑、拘役或科或併科15萬
元以下罰金。


司法院資訊處製作；財團法人民間司法改革基金會備份。
